【裁判字號】    99,訴,497
【裁判日期】    990830
【裁判案由】    違反毒品危害防制條例
【裁判全文】
臺灣雲林地方法院刑事判決               99年度訴字第486號
                                       99年度訴字第497號
公  訴  人  臺灣雲林地方法院檢察署檢察官
被      告  甲○○
上列被告因違反毒品危害防制條例案件，經檢察官分別提起公訴
（99年度毒偵字第762 號、99年度毒偵字第831 號），本院合併
審判，被告於準備程序進行中，就被訴事實為有罪之陳述，本院
改行簡式審判程序審理，判決如下：
    主  文
甲○○施用第一級毒品，累犯，處有期徒刑拾月；又施用第一級
毒品，累犯，處有期徒刑拾月。應執行有期徒刑壹年陸月。
    事  實
一、甲○○前因施用毒品案件，經送強制戒治，於民國98年6 月
    11日停止戒治釋放，並由臺灣雲林地方法院檢察署檢察官以
    98年度戒毒偵字第85號為不起訴處分確定。另因違反毒品危
    害防制條例案件，經本院分別以90年度六簡字第45號、90年
    度六簡字第27號，各判處有期徒刑8 月、6 月，且均宣告緩
    刑3 年確定，繼合併定應執行有期徒刑1 年。又因違反毒品
    危害防制條例、竊盜等案件，經臺灣高等法院臺南分院以90
    年度上更一字第463 號判處有期徒刑3 年6 月確定；本院以
    91年度訴字第73號、90年度易字第726 號，各判處有期徒刑
    1 年、5 月確定，後3 案繼合併定應執行有期徒刑4 年7 月
    確定，再與上述緩刑撤銷後之有期徒刑1 年接續執行，於96
    年8 月25日假釋期滿未經撤銷，而執行完畢。詎仍不知悔改
    ，復基於施用第一級毒品海洛因及第二級毒品甲基安非他命
    之犯意，分別於(一)、99年5 月7 日16時50分許為警採尿時回
    溯72小時內某時許，在雲林縣大埤鄉三結村埤頭67號住處，
    以將海洛因及甲基安非他命置入針筒內摻水注射之方式，同
    時施用海洛因及甲基安非他命1 次，施用後將針筒丟棄。嗣
    於99年5 月7 日16時50分許，為警採集其尿液送驗後，呈嗎
    啡及甲基安非他命陽性反應，始悉上情。(二)、於99年5 月16
    日12時許，在其雲林縣大埤鄉三結村埤頭67號住處內，以將
    第一級毒品海洛因及第二級毒品甲基安非他命混合摻水後以
    針筒注射方式，施用第一級毒品海洛因及第二級毒品甲基安
    非他命1 次，施用後將針筒丟棄。嗣於99年5 月19日20時50
    分許，為警持搜索票至雲林縣斗南鎮○○里○○路119 號執
    行搜索時查獲，經其同意後於同日21時34分許採尿送驗，檢
    驗結果呈嗎啡及甲基安非他命陽性反應，始悉上情。
二、案經雲林縣警察局斗南分局報請臺灣雲林地方法院檢察署檢
    察官偵查起訴。
    理  由
甲、程序部分：
一、被告甲○○所犯2 罪均係死刑、無期徒刑、最輕本刑為3 年
    以上有期徒刑以外之罪，其於準備程式就前揭被訴事實為有
    罪之陳述，經告知簡式審判程式之旨，並聽取其與公訴人之
    意見後，本院認無不得或不宜改依簡式審判程式進行之處，
    爰依刑事訴訟法第273 條之1 第1 項、第284 條之1 ，裁定
    由受命法官獨任進行簡式審判程式。
乙、實體部分：
一、前揭事實，業據被告於本院準備程序及審理時坦承不諱（詳
    本院卷），且被告2 次為警查獲所採集之尿液經送鑑定結果
    ，均呈嗎啡陽性及甲基安非他命陽性反應，此有詮昕科技股
    份有限公司99年6 月3 日、99年5 月28日分別出具之濫用藥
    物尿液檢驗報告2 紙及雲林縣警察局斗南分局查獲毒品嫌犯
    尿液送檢真實姓名對照表、彰化縣警察局田中分局應受尿液
    採驗人尿液檢體採集送驗紀錄表各1 紙附卷可稽（詳雲林縣
    警察局斗南分局刑案偵查卷第5 頁、第7 頁及彰化縣警察局
    田中分局刑案偵查卷），足以佐證被告所為任意性之自白，
    確與事實相符。又被告前因施用毒品案件，經送強制戒治，
    於98年6 月11日停止戒治釋放，並由臺灣雲林地方法院檢察
    署檢察官以98年度戒毒偵字第85號為不起訴處分確定，此有
    臺灣高等法院被告前案紀錄表附卷可憑（詳本院卷），足見
    其於強制戒治執行完畢釋放後，5 年內再犯本件2 次施用第
    一、二級毒品之罪。綜上，本件事證明確，被告上揭2 次犯
    行洵堪認定，應予依法論科。
二、查海洛因、甲基安非他命分別為毒品危害防制條例所定之第
    一級、第二級毒品。核被告所為，係犯毒品危害防制條例第
    10條第1 項之施用第一級毒品罪及同條例第10條第2 項之施
    用第二級毒品罪；其施用前持有海洛因、甲基安非他命之低
    度行為，均為施用之高度行為所吸收，不另論罪。再被告將
    第一級毒品海洛因及第二級毒品甲基安非他命混合後同時施
    用，係以一施用行為，同時觸犯毒品危害防制條例第10條第
    1 項、第2 項之罪，為想像競合犯，應依刑法第55條之規定
    ，從一重之毒品危害防制條例第10條第1 項之施用第一級毒
    品罪處斷。另被告上揭2 次犯行，犯意各別，行為可分，應
    分論併罰。爰審酌被告國中畢業之智識程度，前因施用毒品
    曾經送觀察、勒戒及強制戒治，並一再因施用毒品而被判刑
    後，仍再施用毒品，顯然欠缺戒除毒癮之決心，惟其施用毒
    品犯行，僅為對其自身健康之戕害行為，對社會所造成之損
    害尚非直接，及其犯後坦承犯行，態度良好等一切情狀，分
    別量處如主文所示之刑，並依刑法第51條第5 款之規定，定
    其應執行刑如主文。
據上論斷，依刑事訴訟法第273 條之1 第1 項、第299 條第1 項
前段，毒品危害防制條例第10條第1 項、第2 項，刑法第11條前
段、第55條、第51條第5款，判決如主文。
本案經檢察官陳鋕銘到庭執行職務。
中    華    民    國    99    年    8     月    30    日
                  刑事第三庭  法  官  張文俊
以上正本證明與原本無異。
如不服本判決，應於收受送達後10日內，向本院提出上訴書狀，
並應敘述具體理由；其未敘述上訴理由者，應於上訴期間屆滿後
20日內，向本院補提理由書（均須按他造當事人之人數附繕本）
，「切勿逕送上級法院」。
                              書記官  金雅芳
中    華    民    國    99    年    8     月    30    日
附錄本案論罪科刑法條全文：
毒品危害防制條例第10條
施用第一級毒品者，處6月以上5年以下有期徒刑。
施用第二級毒品者，處3年以下有期徒刑。

司法院資訊處製作；財團法人民間司法改革基金會備份。
